【裁判字號】    95,上易,1406
【裁判日期】    950815
【裁判案由】    妨害自由等
【裁判全文】
臺灣高等法院刑事判決                 95年度上易字第1406號
上  訴  人
即  被  告  乙○○原名柯正春.
上列上訴人因恐嚇等案件，不服台灣桃園地方法院95年度易字第
563號，中華民國95年6月8日第一審判決（起訴案號：台灣桃園
地方法院檢察署95年度偵字第8786號）提起上訴，本院判決如下
：
    主  文
上訴駁回。
    事實及理由
一、本案經本院審理結果，認第一審判決被告乙○○連續以加害
    身體之事，恐嚇他人致生危害於安全，處有期徒刑5月，如
    易科罰金，以3百元折算1日。扣案之鐮刀壹把沒收。其認事
    用法及量刑均無不當，應予維持，並引用第一審判決書記載
    之事實、證據及理由（如附件）。
二、被告上訴意旨，否認有犯罪行為，認原判決不當云云。惟查
    被告之犯罪事實，迭據證人台灣中小企業銀行員甲○○及襄
    理袁淑玲於檢察官偵查中證述綦詳（見偵查卷第44頁至第46
    頁）。並有現場監視錄影帶翻拍照片在卷為憑，復有被告所
    有供其本件恐嚇犯罪之用之鐮刀一把扣案足資佐證。且被告
    於警詢及檢察官訊問時也坦承手持鐮刀前往台灣中小企業銀
    行東桃園分行等情，其事證明確，原審已於判決理由內詳為
    說明。被告上訴，仍持陳詞，空言指執原判決不當，核無理
    由，應予駁回。
三、按行為後法律有變更者，適用行為時之法律。但行為後之法
    律有利於行為人者，適用最有利於行為人之法律，刑法第2
    條第1項定有明文。查被告於犯罪時之刑法第41條第1項前段
    規定：「犯最重本刑為5年以下有期徒刑以下之刑之罪，而
    受6個月以下有期徒刑或拘役之宣告，因身體、教育、職業
    、家庭之關係或其他正當事由，執行顯有困難者，得以1元
    以上3元以下折算一日，易科罰金。」又受刑人行為時之易
    科罰金折算標準，修正前罰金罰鍰提高標準條例第2條前段
    （現已刪除）規定，就其原定數額提高為100倍折算1日，則
    本件受刑人行為時之易科罰金折算標準，應以銀元300元折
    算1日，經折算為新臺幣後，應以新臺幣900元折算為1日。
    惟95年7月1日修正公布施行之刑法第41條第1項前段則規定
    ：「犯最重本刑為五年以下有期徒刑以下之刑之罪，而受六
    個月以下有期徒刑或拘役之宣告者，得以新臺幣一千元、二
    千元或三千元折算一日，易科罰金。」比較修正前後之易科
    罰金折算標準，以95年7月1日修正公布施行前之規定，較有
    利於被告，則應依刑法第2條第1項前段，適用修正前刑法第
    41條第1項前段規定，定其折算標準。原審判決並無不合，
    不構成撤銷理由，附此說明。
四、據上論斷，應依刑事訴訟法第368條、第373條條，判決如主
    文。
本案經檢察官郭啟東到庭執行職務。
中    華    民    國    95    年    8     月    15    日
                  臺灣高等法院刑事第十六庭
                              審判長法  官  葉騰瑞
                                    法  官  黃俊明
                                    法  官  趙功恆
以上正本證明與原本無異。
不得上訴。
                                    書記官  孫佩琳
中    華    民    國    95    年    8     月    15    日
附錄本案論罪科刑法條全文：
刑法第305條
以加害生命、身體、自由、名譽、財產之事，恐嚇他人致生危害
於安全者，處2年以下有期徒刑、拘役或3百元以下罰金。
刑法第309條第1項
公然侮辱人者，處拘役或3百元以下罰金。


司法院資訊處製作；財團法人民間司法改革基金會備份。
